【裁判字號】    89,訴,57
【裁判日期】    890229
【裁判案由】    偽造文書
【裁判全文】
臺灣苗栗地方法院刑事判決                            八十九年度訴字第五七號
    公  訴  人  臺灣苗栗地方法院檢察署檢察官
    被      告  乙○○
右列被告因偽造文書案件，經檢察官提起公訴（八十八年度偵字第五五三一號），本
院判決如左：
    主  文
乙○○行使偽造私文書，足以生損害於他人，處有期徒刑肆月。緩刑貳年。
如附表所示之本票背面偽造之陳根寶、陳張秀英等二人之署押，均沒收。
    事  實
一、乙○○因向甲○○借款，於民國八十六年十月十七日，在其位於台中市○○路二
    二三巷四三號二樓之二住處同時簽發票號二一一八、二一一九號，未載到期日，
    面額分別為新台幣二十萬元、三十萬元之本票二紙（如附表所示），並於背面偽
    簽其父母陳根寶、陳張秀英之姓名以為背書後，持以交付甲○○作為償債之擔保
    ，足以生損害於陳根寶、陳張秀英。詎該二張本票經提示未獲付款，甲○○乃對
    陳根寶、陳張秀英行使追索權，並向本院訴請陳根寶、陳張秀英給付票款，因陳
    根寶、陳張秀英抗辯非上開本票背書之真正簽名人而遭敗訴，始查悉上情。
二、案經甲○○訴由臺灣苗栗地方法院檢察署檢察官偵查起訴。
    理  由
一、右開事實，業據被告乙○○迭於偵審中自白不諱，核與告訴人甲○○指訴情節相
    符，並經證人陳根寶、陳張秀英於偵查中供證屬實，且有上述本票影本二紙、本
    院八十八年度苗簡字第二九八號民事簡易判決影本一份附卷可資佐證，被告自白
    核與事實相符。事證明確，被告犯行洵堪認定。
二、核被告所為，係犯刑法第二百十六條、第二百十條之行使偽造私文書罪。被告偽
    造私文書之低度行為，應為偽造之高度行為所吸收，不另論罪。爰審酌被告一時
    失慮，致罹刑章，犯罪所生之危害不大及犯罪後已知所悔悟，態度良好等一切情
    狀，量處如主文所示之刑，以示懲儆。查被告前未曾受有期徒刑以上刑之宣告，
    有臺灣高等法院被告全國前案紀錄表及臺灣苗栗地方法院檢察署刑案資料查註紀
    錄表在卷可按，被告坦承犯行，深具悔意，其經此教訓，當知所警惕而無再犯之
    虞，本院綜核各情，認對其所宣告之刑，以暫不執行為適當，併予宣告緩刑二年
    ，以啟自新。被告於如附表所示之本票背面偽造之陳根寶、陳張秀英等二人之署
    押，雖未經扣案，惟尚無證據證明業已滅失，應依刑法第二百十九條之規定，併
    予宣告沒收。
據上論斷，應依刑事訴訟法第二百九十九條第一項前段，刑法第二百十六條、第二百
十條、第七十四條第一款、第二百十九條，判決如主文。
本案經檢察官黃智勇到庭執行職務。
中      華      民      國    八十九    年      二      月    二十九    日
                                        臺灣苗栗地方法院刑事庭
                                            法  官  林  燦  都
右正本證明與原本無異。
如不服本判決，應於送達後十日內向本院提出上訴狀(須附繕本)，上訴於臺灣高等
法院臺中分院。
                                            書記官  姚  錫  鈞
中      華      民      國    八十九    年      二      月    二十九    日
附錄論罪科刑法條
刑法第二百十條
偽造、變造私文書，足以生損害於公眾或他人者，處五年以下有期徒刑。
刑法第二百十六條
行使第二百十條至第二百十五條之文書者，依偽造、變造文書或登載不實事項或使登
載不實事項之規定處斷。


司法院資訊處製作；財團法人民間司法改革基金會備份。
